臺灣高等法院臺南分院刑事判決
111年度上訴字第1425號
上  訴  人  
即  被  告  朱素玲




上列上訴人即被告因毒品危害防制條例案件，不服臺灣臺南地方
法院111年度訴字第447號中華民國111年8月3日第一審判決（起
訴案號：臺灣臺南地方檢察署111年度毒偵字第805號），提起上
訴，本院判決如下：
    主      文
上訴駁回。
    事實及理由
一、本院審理結果，認原判決以被告朱素玲施用第一級、第二級
    毒品犯行，事證明確，論以毒品危害防制條例第10條第1項
    、第2項之施用第一級、第二級罪，並依想像競合犯，從一
    重之施用第一級罪論處。另因被告合於刑法第62條前段自首
    減輕其刑之規定，依法減輕其刑後，審酌被告前曾因施用毒
    品，經送觀察、勒戒及判刑確定並執行完畢，猶未能從中記
    取教訓，深切體認毒品危害己身健康之鉅，復犯本案施用第
    一級、第二級毒品罪，顯見其戒除毒癮之意志薄弱，且無力
    自制。惟念其施用毒品僅戕害其自己身心，尚未有嚴重破壞
    社會秩序或侵害他人權益之情形，及被告犯罪所生危害、教
    育程度、家庭生活狀況、犯後態度等一切情狀，量處有期徒
    刑6月。經核認事用法並無不合，量刑亦稱妥適，應予維持
    ，並引用原判決所記載之事實、證據及理由。
二、被告上訴意旨略以：這個案子已經判很輕了，本不該上訴，
    但因我孑然一身，民國109年7月31日遭5名男子毆打，導致
    我一年來飽受內傷疼痛及大便出血失禁之苦，最近有改善，
    但怎麼檢查都說正常，從大醫院看到小醫院，再看診所、中
    藥行，都無法改善內傷疼痛，尤其大便出血失禁最為困擾，
    導致我無法工作，請求為緩起訴處分，戒癮治療，因為我不
    能現在進去關，我的前婆婆及小叔中風，我兒子才12歲，前
    夫在關，我一個人承擔一切，我知道6個月已經很輕了，請
    求緩起訴戒癮治療等語。
三、經查：原判決已敘明其量刑之理由，所憑事證俱與卷內證據
    資料相符，並無何裁量權行使之瑕疵可指，被告上訴雖檢具
    相關醫療證明、清寒證明，然其中關於身體損傷部分，係發
    生於109年8月間，與本件施用毒品有相當之時間差距，且縱
    使被告有遭毆打成傷之事，亦非其施用毒品之正當理由，所
    稱大腸檢查部分，依其所提診斷證明書，記載診斷結果正常
    ，且亦與施用毒品之犯行無何客觀關聯性，此外，被告之家
    庭生活狀況及經濟狀況，本為原判決於量刑時所斟酌，縱使
    考量被告上訴後提出之上開量刑資料，亦難認有何量刑過重
    之情況。至於被告上訴請求緩起訴處分、戒癮治療部分，屬
    檢察官之職權，本件檢察官既已提起公訴，法院即應依法審
    理，而無再為緩起訴處分之可言，上訴意旨容有誤解。
四、綜上，原判決並無違法或不當之處，被告上訴為無理由，應
    予駁回。
五、應適用之程序法條：刑事訴訟法第368條、第373條。　　　
本案經檢察官吳維仁提起公訴、檢察官陳昱旗到庭執行職務。　
中　　華　　民　　國　　111 　年　　11　　月　　29　　日
                  刑事第二庭    審判長法　官  楊清安
                                      法　官  陳顯榮
                                      法　官  蕭于哲
以上正本證明與原本無異。
如不服本判決應於收受送達後20日內向本院提出上訴書狀，其未
敘述上訴理由者，並得於提起上訴後20日內向本院補提理由書（
均須按他造當事人之人數附繕本）「切勿逕送上級法院」。
　　　　　　　　　　　　　　　　　　　書記官  鄭信邦　　
中　　華　　民　　國　　111 　年　　11　　月　　29　　日
附錄本案論罪科刑法條全文
毒品危害防制條例第10條
施用第一級毒品者，處6月以上5年以下有期徒刑。
施用第二級毒品者，處3年以下有期徒刑。